最高法院刑事判決　　　　　　　　　　　　　　　八十六年度台上字第三九四三號
　　上訴人　甲○○
右上訴人因違反商業會計法案件，不服台灣高等法院高雄分院中華民國八十六年四月
二十二日第二審判決（八十六年度上訴字第五六○號，起訴案號：台灣高雄地方法院
檢察署八十五年度偵字第二一三五○號），提起上訴，本院判決如左：
    主  文
上訴駁回。
    理  由
按刑事訴訟法第三百七十七條規定，上訴於第三審法院，非以判決違背法令為理由，
不得為之。是提起第三審上訴，應以原判決違背法令為理由，係屬法定要件。如果上
訴理由狀並未依據卷內訴訟資料，具體指摘原判決不適用何種法則或如何適用不當，
或所指摘原判決違法情事，顯與法律規定得為第三審上訴理由之違法情形，不相適合
時，均應認其上訴為違背法律上之程式，予以駁回。本件上訴人甲○○上訴意旨略稱
：(一)葆導實業股份有限公司（下稱葆導公司）是否如其實際負責人張森華所證，從民
國七十九年度起即未再對外營業，徵諸證人李錫福、李香蘭之供述，及財政部高雄市
國稅局八十三年度營利事業所得稅核定稅額繳證書等以觀，實有再加查證之必要，原
判決遽採張森華之片面證言，率行認定，有調查未盡之違法；(二)中央租賃股份有限公
司高雄市分公司（下稱中央公司）之營利事業登記證上既載明經營本產品之買賣業務
，自得以分期付款買賣方式為之。上訴人為中央公司負責人，係以分期付款買賣方式
，達到賺取利息之目的，應無違反公司法第十五條規定：「公司不得經營登記範圍以
外業務」等語。惟查原判決綜合調查證據之結果，認定上訴人係明知貸款並非中央公
司登記之業務，竟於八十三年十一月三十日經營該公司登記範圍以外之貸款業務，佯
以中央公司向葆導公司買受纖維板並轉賣木谷實業股份有限公司（負責人亦為張森華
，下稱木谷公司），由張森華簽發葆導公司名義、品名纖維板、金額新台幣（下同）
六百三十萬元之不實會計憑證統一發票予中央公司，再由上訴人一方面簽發中央公司
名義、品名纖維板、金額六百四十九萬九千九百二十元之不實會計憑證統一發票予木
谷公司，同時以支付買賣價金之形式款六百三十萬元予葆導公司，以達實際上貸款
六百三十萬元予張森華之目的等情，因予維持第一審判決從一重依修正前商業會計法
第六十六條第一款論處上訴人填製不實會計憑證罪刑（有期徒刑四月、緩刑二年），
駁回上訴人在第二審之上訴。上訴人對原判決認定其於八十三年十一月三十日與葆導
公司、木谷公司間之虛偽買賣纖維板，及以不實之會計憑證作為掩護，遂其實際上經
營中央公司登記範圍以外之業務，即貸款六百三十萬元予陳森華之目的等事實，並未
依據卷內資料具體表明有何違法，而就葆導公司是否於七十九年度起未再對外營業，
及中央公司所為買賣得以分期付款方式為之等，顯與原判決所確認之事實不生影響之
事項，執以提起第三審上訴，依刑事訴訟法第三百八十條規定，難認係適法之上訴理
由。本件上訴違背法律上之程式，應予駁回。
據上論結，應依刑事訴訟法第三百九十五條前段，判決如主文。
中      華      民      國    八十六    年      六      月     廿七     日
                              最高法院刑事第二庭
                                  審判長法官  施  文  仁
                                        法官  陳  炳  煌
                                        法官  張  淳  淙
                                        法官  洪  文  章
                                        法官  林  錦  芳
      右正本證明與原本無異
                                              書  記  官
中      華      民      國    八十六    年      七      月      四      日
